【裁判字號】    99,台上,6036
【裁判日期】    990930
【裁判案由】    違反毒品危害防制條例等罪
【裁判全文】
最高法院刑事判決            九十九年度台上字第六０三六號
上  訴  人  甲○○
上列上訴人因違反毒品危害防制條例等罪案件，不服台灣高等法
院台中分院中華民國九十九年七月十四日第二審判決（九十九年
度上訴字第九六九號，起訴案號：台灣台中地方法院檢察署九十
八年度偵字第一八一一七號），提起上訴，本院判決如下：
    主  文
上訴駁回。
    理  由
一、共同販賣第一級毒品（即原判決附表編號三）部分：
按刑事訴訟法第三百七十七條規定：上訴於第三審法院，非以判
決違背法令為理由不得為之；是提起第三審上訴，應以原判決違
背法令為理由，係屬法定要件；如果上訴理由書狀並未依據卷內
訴訟資料具體指摘原判決不適用何種法則或如何適用不當，或所
指摘原判決違法情事顯與法律規定得為第三審上訴理由之違法情
形不相適合時，均應認其上訴為違背法律上之程式，予以駁回。
本件原判決維持第一審論處上訴人甲○○共同販賣第一級毒品罪
刑〔即原判決附表（下稱附表）編號三之罪，累犯，處有期徒刑
十五年六月，並為相關從刑之宣告〕部分之判決，駁回上訴人在
第二審上開部分之上訴（第一審另論處上訴人施用第一級毒品罪
刑部分，經上訴人提起上訴後撤回上訴而告確定），已詳敘其調
查證據之結果及證據取捨認定之理由；所為論斷，均有卷存證據
資料可資覆按。從形式上觀察，原判決關於上訴人共同販賣第一
級毒品罪部分並無違背法令之情形。上訴人之上訴意旨略稱：原
審傳喚證人雍保如到庭作證，證詞有利上訴人，原判決並未載明
該有利上訴人之證詞與否定該證詞之理由，即為上訴人不利之認
定，有判決理由不備之違法等語。
惟查：原判決綜合全部卷證資料，於理由欄說明上訴人有本件與
雍保如共同販賣海洛因之犯行之理由。對於上訴人否認與雍保如
（另案由第一審法院審理中）共同販賣海洛因犯罪所辯：黃建泰
施用海洛因毒品為警逮捕後，以為上訴人去通風報信，故誣控上
訴人販賣海洛因等語，認如何與事實不符而非可採等情，加以指
駁（見原判決理由欄三之(七)）。並對於證人黃建泰就關於毒品交
易地點供述不一等各節，分別敘明不足憑為上訴人有利認定之理
由（見原判決理由欄三之(三)）。復說明因證人雍保如另犯販毒案
件由第一審審理中，其於本案所證攸關其另案販賣第一級毒品罪
之成立與否，自難期其為不利於己之證述，其於原審之證詞不足
採信之取捨理由（見原判決正本第二十頁）。經核原判決關於此
部分採證認事並無違反經驗法則、論理法則，亦無查證未盡、判
決理由不備之違誤。上訴意旨所稱原判決未就證人雍保如有利上
訴人之證詞如何取捨加以說明云云，顯係就原審採證認事適法職
權之行使及原判決已明白論斷之事項，重為事實上之爭執，尚難
認係適法之第三審上訴理由。綜上，應認上訴人此部分之上訴為
違背法律上之程式，予以駁回。
二、販賣第一級毒品（即附表編號一、二、四、五、六、七）部
分:
第三審上訴書狀應敘述上訴之理由，其未敘述者，得於提起上訴
後十日內補提理由書於原審法院；逾上揭期間而於第三審法院未
判決前，仍未提出上訴理由書狀者，第三審法院應以判決駁回之
。此觀刑事訴訟法第三百八十二條第一項前段、第三百九十五條
後段規定甚明。本件原判決維持第一審就原判決附表編號一、二
、四、五、六、七部分論處上訴人販賣第一級毒品罪刑（六罪均
累犯，即附表編號三以外六罪，其中依序前兩罪各處有期徒刑十
五年四月、附表編號四之罪處有期徒刑三年十一月、末三罪各處
有期徒刑三年十月，並為相關從刑之宣告）之判決，駁回上訴人
在第二審上開部分之上訴，上訴人不服原審判決，於民國九十九
年七月二十三日提起第三審上訴，乃於本院判決前，仍未依上揭
刑事訴訟法規定提出上訴理由書狀，其上訴為不合法，均予駁回
。
據上論結，應依刑事訴訟法第三百九十五條，判決如主文。
中    華    民    國  九十九  年    九    月   三十   日
                      最高法院刑事第七庭
                          審判長法官  林  永  茂
                                法官  蘇  振  堂
                                法官  林  立  華
                                法官  蔡  國  在
                                法官  陳  春  秋
本件正本證明與原本無異
                                      書  記  官
中    華    民    國  九十九  年    十    月    七    日
                                                     ｍ

司法院資訊處製作；財團法人民間司法改革基金會備份。
